臺灣板橋地方法院交通事件裁定　　　　　　　　　九十三年度交聲字第一六九九號
　　原處分機關　交通部公路局臺北區監理所
　　異　議　人
　　即受處分人　甲○○
右列異議人因違反道路交通管理處罰條例案件，對於交通部公路局臺北區監理所於民
國九十三年十一月十六日所為之北監營字第裁四○－Ｃ00000000號處分不服
，聲明異議，本院裁定如左：
    主  文
異議駁回。
    理  由
一、異議意旨略以：異議人即受處分人甲○○於民國九十二年九月二十四日下午一時
    五十分許，駕駛車牌號碼Ｈ八—七五九號營業用小客車，行經臺北縣板橋市○○
    路○段東向至與同段八十一巷設有「禁止左轉」標誌之路口，異議人先於三民路
    二段一百一十號停車攬客，嗣八十一巷巷口號誌綠燈後，始行駛左轉至三民路二
    段西向路面，詎經警攔停表示伊行駛於板橋市○○路○○路段，在禁止左轉之路
    口迴轉至西向路段，而當場掣單舉發，後經原處分機關裁罰。惟異議人行駛動向
    ，既係暫停於三民路二段八十一巷口，再正對八十一巷口左轉行駛，並非迴轉，
    故對於舉發及裁罰之結果殊難甘服，爰依法提出異議，請求撤銷原處分云云。
二、按汽車迴車時，在禁止左轉路段，不得迴車，道路交通安全規則第一百零六條第
    三款定有明文。次按汽車駕駛人迴車時，在禁止左轉路段迴車者，處二百元以上
    六百元以下罰鍰（即新臺幣六百元以上一千八百元以下），並記違規點數一點，
    道路交通管理處罰條例第四十九條第三款、第六十三條第一項第一款亦有明文規
    定。又行為人有違反道路交通管理處罰條例之情形者，應填製舉發違反道路交通
    管理事件通知單，並於被通知人欄予以勾記，其係當場舉發者，通知聯應填記駕
    駛人或行為人姓名、性別、出生年月日、地址、
    址、車牌號碼、車輛種類；被查獲之駕駛人或行為人為受處分人時，應將該通知
    單填記後交付該行為人簽名或蓋章收受之；拒絕簽章者，並記明其事由，視為已
    收受，違反道路交通管理事件統一裁罰基準及處理細則第十一條第一項第一款亦
    有規定。
三、本件異議人於九十二年九月二十四日十三時五十分許，駕駛車號Ｈ八—七五九號
    之營業用小客車，行經臺北縣板橋市○○路○段八十一巷口，在禁止左轉路段迴
    車之事實，有臺北縣政府警察局北縣警交字第Ｃ00000000號舉發違反道
    路交通管理事件通知單影本一紙附卷可稽，異議人雖不否認於前開時、地駕駛小
    客車經警欄停舉發之事實，惟仍執前開情詞，辯稱其行車動向係暫停於臺北縣板
    橋市○○路○段東向一百一十號（正對八十一巷口）處，再行駛至臺北縣板橋市
    ○○路西向，核以異議人自陳行車動向一節，與臺北縣政府警察局海山分局依本
    件舉發員警吳福所見情形填製之北縣警海交裁字第○九三○○三八五五五號函暨
    答辯報告書意旨相符，足認異議人所辯之行車動線為實。而異議人辯稱依其行車
    動線，並不構成「迴轉」行為，是本件之爭點，厥為異議人行車之動線，是否構
    成在禁止左轉處迴車之違規行為。經查：臺北縣板橋市○○路○段東向與三民路
    二段八十一巷口，設有「禁止左轉」標誌，有異議人自行採證之照片附卷可稽，
    雖該標誌係懸掛於近內側車道之處，惟對於行駛於臺北縣板橋市○○路東向各車
    道之車輛均應一體遵守。異議人當時既駕車行駛於該路口之外側車車道，無論有
    無暫停攬客，本不得自東向路段駛往八十一巷口方向（構成左轉），更遑論行駛
    往三民路二段西向路段（構成迴轉）。而異議人將其自臺北縣板橋市○○路○段
    東向行駛迴轉至西向車道之行車動線，辯稱係暫停於該路段一百一十號後，車頭
    正對八十一巷行駛（車頭已左轉九十度），再行駛往八十一巷左轉三民路二段西
    向（車頭再度左轉九十度），係將單一連貫之迴轉動線拆解為二次左轉九十度之
    行為，僅係片面卸責之詞，不足解免其在禁止左轉路段迴轉之違規責任。從而，
    本件異議人違規事實既屬明確，復經警當場攔停舉發，雖異議人拒絕簽名收受，
    惟舉發警員業記明其事由於舉發單上，揆以首揭說明，視為異議人已收受該通知
    單。異議人於違規受舉發後，迄未自行到案納罰，經原處分機關以異議人違規情
    事明確，援引上開規定，裁處異議人罰鍰新臺幣一千八百元，並記違規點數一點
    ，核無違法或不當。異議人憑片面卸責之詞提起本件異議，為無理由，應予駁回
    。
據上論斷，應依道路交通案件處理辦法第十九條，裁定如主文。
中　　　華　　　民　　　國　　九十三　　年　　 十二 　　月　　 十五 　　日
                                    臺灣板橋地方法院交通法庭
    　　　　　　　　　　　　　　　　　法  官      林  漢  強
右正本證明與原本無異。
如不服裁定，應於收受送達後五日內提出抗告狀。
                                      書記官      黃  大  千
中　　　華　　　民　　　國　　九十三　　年　　 十二 　　月　　 十五 　　日
